---
title: "SOC4001 Procesamiento avanzado de bases de datos en R"
author: "Tarea 1, respuestas"
output:
  pdf_document: default
  html_document:
    df_print: paged
---

```{r, echo=FALSE}
# Escribir install.packages("tinytex") en la consola para instalar "tinytex"
# Carga "tinytex" para compilar PDF
library("tinytex")
```

Ponderación: 12% de la nota final del curso
Entrega: Desde el momento de entrega, los estudiantes tiene 1 exacta semana de plazo para completar esta tarea. 
Formato: Desarrollar esta tarea en un RScript, agregando comentarios cuando sea necesario. 



1) Instalar y cargar el paquete (desde el Script) `CarData`.

````{r}
install.packages("carData", repos = "http://cran.us.r-project.org")
library("carData")
````

2) Usa la documentación del paquete `CarData` para identificar los datos correspondientes a "Duncan's Occupational Prestige Data"


3) Carga los datos y crea un objeto que los contenga. Llama tal objeto "datos_duncan".

````{r}
data("Duncan") 
datos_duncan <- Duncan
rm(Duncan) # remueve "flotante"
````


4) Muestra las primeras y las últimas 6 observaciones de la base de datos en la consola.

````{r}
head(datos_duncan) 
tail(datos_duncan) 
````
5) Crea una base de datos que contenga sólo las variables `type` and `prestige` de "datos_duncan". Llama tal objeto "subdatos_duncan". Muestra las dimensiones de la nueva bases de datos.

````{r}
subdatos_duncan <- datos_duncan[,c("type","education","prestige")]
dim(subdatos_duncan)
````

6) Presenta un resumen estadístico (summary) de las variables en la base de datos.

````{r}
summary(subdatos_duncan)
````

7) Chequea la presencia de valores perdidos en la variable "education". Luego, calcula la media de la variable "education" y almacénala en un objeto llamado "education_promedio".

````{r}
is.na(subdatos_duncan$education)
education_promedio <- mean(subdatos_duncan$education)
````


8) Crea una nueva variable llamada "educacion_agg". Asigna valor 1 a "educacion_agg" para aquellas observaciones en las cuales la variable "education" toma un valor por sobre la media. Asigna valor 0 a "educacion_agg" para aquellas observaciones en las cuales la variable "education" toma un valor igual o menor a la media.

````{r}
subdatos_duncan$educacion_agg <- NA
subdatos_duncan$educacion_agg[subdatos_duncan$education > education_promedio] <- 1
subdatos_duncan$educacion_agg[subdatos_duncan$education <= education_promedio] <- 0
````

9) Usa un loop para calcular la media y la desviación estándar de la variable "prestige" para las observaciones en cada uno de los niveles de la variable "educacion_agg". No olvides usar el comando `print()` para mostrar los cálculos ejecutados dentro del loop.

````{r}
for (i in 0:1) {
  print(mean(subdatos_duncan$prestige[subdatos_duncan$educacion_agg==i]))
  print(sd(subdatos_duncan$prestige[subdatos_duncan$educacion_agg==i]))
}

````


10) Crea un scatterplot de las variables "prestige" and "education". Dale un nombre informativo a cada eje. 

````{r}
plot(subdatos_duncan$prestige,subdatos_duncan$education, xlab="Prestige", ylab="Education")
````
