---
title: "SOC4001 Procesamiento avanzado de bases de datos en R"
author: "Tarea 3, respuestas"
output:
  pdf_document: default
  html_document:
    df_print: paged
---

```{r, echo=FALSE}
# Escribir install.packages("tinytex") en la consola para instalar "tinytex"
# Carga "tinytex" para compilar PDF
library("tinytex")
```

Ponderación: 12% de la nota final del curso
Entrega: Desde el momento de entrega, los estudiantes tiene 1 exacta semana de plazo para completar esta tarea. 
Formato: Desarrollar esta tarea en un RScript, agregando comentarios cuando sea necesario. 


1) Carga la base de datos "Chile" del paquete `carData` y crea un objeto que los contenga los datos. Llama tal objeto "datos_chile".  Carga la librería `tidyverse` y ejecuta la siguientes operaciones usando las herramientas contenidas de `tidyverse`:

```{r}
library("carData") 
library("tidyverse") 
data("Chile") 
datos_chile <- Chile
rm(Chile) # remueve "flotante"

datos_chile %>% glimpse()
```


2) Añade a "datos_chile" un variable llamada "year" con valor 1988 en todas las filas

```{r}
datos_chile <- datos_chile %>% mutate(year = 1988)
```

3) Calcula el año de nacimiento de cada individuo. Añade a "datos_chile" un variable llamada "birthyear" que contenga esta información

```{r}
datos_chile <- datos_chile %>% mutate(birthyear = year - age)
```

4) Usando la función `case_when()` añade a "datos_chile" un variable llamada "cohort73" que tome valor 1 si la persona tenía 15 año o más el año del golpe de estado (1973) y valor 0 si tenía menos de 15. Trata las observaciones que no cumplan ninguna de estas condiciones como valores perdidos. 

```{r}
datos_chile <-  datos_chile %>% mutate(cohort73 = case_when(birthyear <= (1973 - 15) ~ 1,
                              birthyear > (1973 - 15) ~ 0)
                            )
```

5) Usando la función `group_by()` añade a "datos_chile" un variable llamada "income_region_educ" que contenga el promedio de la variable "income" por región y nivel educacional. 

```{r}
datos_chile <-  datos_chile %>% group_by(region,education) %>%
                mutate(income_region_educ = mean(income, na.rm = T))
```

```{r}
datos_chile %>% glimpse()
```