---
title: "SOC4001 Procesamiento avanzado de bases de datos en R"
author: "Tarea 4"
output:
  pdf_document: default
  html_document:
    df_print: paged
---

```{r, echo=FALSE}
# Escribir install.packages("tinytex") en la consola para instalar "tinytex"
# Carga "tinytex" para compilar PDF
library("tinytex")
```

Ponderación: 12% de la nota final del curso

Entrega: Desde el momento de entrega, los estudiantes tienen plazo hasta el domingo 15 de Noviembre a las 23:59pm para completar esta tarea. 

Formato: Desarrollar esta tarea en un RScript, agregando comentarios cuando sea necesario. 


1) Carga la base de datos "Salaries" del paquete `carData` y crea un `tibble` que los contenga los datos. Llama tal objeto "datos_salarios".  Lee descripción de los datos y carga la librería `tidyverse`.

```{r,  message=FALSE, warning=FALSE}
library("carData")
library("tidyverse")
data(Salaries)
datos_salarios <- Salaries %>% as_tibble()
```

Los datos deben verse así:

```{r, echo=F}
datos_salarios
```

2) Usando los comandos `group_by()` y `summarise()` produce la siguiente tabla y asígnala al objeto "tabla_1":

```{r, warning=FALSE, message=FALSE}
tabla_1 <- datos_salarios %>% group_by(rank,discipline) %>%
  summarise(across( c("yrs.since.phd", "salary"), 
                    list(media = ~ mean(.x, na.rm = T), max = ~ max(.x, na.rm = T) ) 
      )
    )
tabla_1
```


3) La siguiente base de datos ("disciplinas") contiene diferentes disciplinas con sus respectivos nombres.

```{r}
disciplinas <- tibble(discipline = c("A","B","C"), 
                      names = c("theoretical departments", "applied departments", "other") )
```

Usando algunos de los comandos `_join()` junta los datos en "tabla_1" y "disciplinas" preservando toda la información disponible en ambas bases de datos. El resultado debe verse así:

```{r}
tabla_1 <- tabla_1 %>% full_join(disciplinas, by="discipline");
tabla_1
```

4) Usando el comando `pivot_longer()` produce la siguiente tabla:

```{r}
tabla_1 %>% pivot_longer(-c(rank,discipline,names), names_to="var_stat", values_to="value")
```

5) Usando el comando `separate()` modifica la tabla producida en (4) y produce la siguiente tabla:

```{r}
tabla_1 %>% pivot_longer(-c(rank,discipline,names), names_to="var_stat", values_to="value") %>%
  separate(var_stat, into = c("variable", "stat"), sep="_" )
```

6) Usando el comando `pivot_wider()` modifica la tabla producida en (5) y produce la siguiente tabla:

```{r}
tabla_1 %>% pivot_longer(-c(rank,discipline,names), names_to="var_stat", values_to="value") %>%
  separate(var_stat, into = c("variable", "stat"), sep="_" ) %>%
  pivot_wider(names_from = stat, values_from = value)
```
7) Usando los comando para tratar valores perdidos modifica la tabla producida en (6) y produce la siguiente tabla:


```{r}
tabla_1 %>% pivot_longer(-c(rank,discipline,names), names_to="var_stat", values_to="value") %>%
  separate(var_stat, into = c("variable", "stat"), sep="_" ) %>%
  pivot_wider(names_from = stat, values_from = value) %>%
  replace_na(list(media=0, max=0))
```


